---
title: "Pon un título a tu documento"
author: "Pon aquí tu nombre y apellidos"
date: "`r Sys.Date()`"
output:
  
  pdf_document:
    toc: true
    toc_depth: 3
    number_sections: true
  html_document:
    echo: true
    number_sections: true
    theme: lumen
    toc: true
  html_notebook:
    echo: true
    number_sections: true
    toc: true
  bookdown::html_document2:
    echo: true
    number_sections: true
    theme: spacelab
    toc: true
  bookdown::pdf_document2:
    toc: true
    toc_depth: 3
    number_sections: true
always_allow_html: true
params:
  lang: ES
lang: "`r switch(params$lang, ES = 'es-ES', EN = 'en-US')`"
subtitle: "Tratamiento de Datos. Grado en Ciencia de Datos- UV"
language:
  label:
    fig: 'Figura '
    tab: 'Tabla '
    eq: 'Ecuación '
    thm: 'Teorema '
    lem: 'Lema '
    def: 'Definición '
    cor: 'Corolario '
    prp: 'Proposición '
    exm: 'Ejemplo '
    exr: 'Ejercicio '
    proof: 'Demostración. '
    remark: 'Nota: '
    solution: 'Solución. '
---
```{r setup,include=FALSE}
knitr::opts_chunk$set(echo = TRUE)
rm(list=ls())
```
#Índice:

1. Introducción al trabajo.

  1.1 Carga de librerías y datos necesarios para
    el análisis.
    
  1.2 Características generales de los datos.
  
  1.3 Análisis de missing data en nuestro conjunto
    de interés.
    
2. Exploración / visualización.

  2.1. Análisis univariante.
  
  2.2. Análisis bivariante.
  
3. CONCLUSIÓN.



##1. Introducción al trabajo.

  Este proyecto trata de desarrollar un programa que permita analizar una serie de tickets de compras en un supermercado.
  
  El objetivo es enfrentarse a un problema real detratamiento de datos, realizando un seguimiento de (evolución de     
  
  precios, compras más habituales, productosmás consumidos, supermercado habitual, hora de compra,etc). El proyecto ha
  
  sido realizado con control de cambios GIT. Tiene un repositorio compartido entre las miembros del grupo llamado 
  
  ProyectoTD2024 en la plataforma GitHub y en el cual se ven los cambios y desarrollo del trabajo. Se dispone de varios
  
  tickets para empezar a trabajar y un júpiter notebook de python (TicketPDF2TXT.ipynb) que transforma todos los          
  ficheros con extensión pdf presentes en la carpeta data en ficheros de texto con toda la información.
  
##1.1 Carga de librerías y datos necesarios para el análisis:

  En primer lugar, hemos cargado todas las librerías necesarias en las diferentes fases del proyecto. Haciendo esto de 
  
  una forma eficiente, comprobando si el usuario tiene instalados los paquetes necesarios y descargandolos en caso         
  necesario.
  
  A continuación, se realiza la carga del conjunto de datos que provienen de los tickets de un supermercado, en este       
  caso, del Mercadona. Estos tickets se encuentran en dos tipos de formato, algunos están en .pdf y otros en .txt         
  almacenados en la carpeta ‘data’ incluida en el repositorio del proyecto. Debido a la mezcla de formatos, para          
  analizar nuestros datos necesitamos tener todos los archivos en formato .txt, para así poder analizar los               
  correctamente, por lo que usaremos el archivo "TicketPDF2TXT.ipynb" que nos ha proporcionado el profesor de la           
  asignatura, contenido también en nuestro repertorio, que automáticamente transforma los tickets en formato .pdf a        
  formato .txt. Para poder leer la  información de forma adecuada y clarificadora creamos distintos dataframes con la      
  distinta información que nos puede aportar cada uno de los tickets.
  
  Para ello, hemos de crear distintos dataframes, ya que, un mismo ticket no presenta siempre la misma estructura. Es      
  decir, en un ticket podemos encontrar frutas y verduras (que tienen un formato           
  
  distinto, el precio no es por unidad, si no por peso), pescados (que también siguen otro tipo de formato, el precio     
  también va por peso, y, además, encontraremos un string que indicará la sección ‘Pescados’), productos restantes, una 
  
  serie de datos sobre cada Mercadona, información sobre el servicio Parking. De esta forma, uniendo los diferentes        
  dataframes creados(mediante un XXX_join()), obtenemos un dataframe final, con todos los datos de cada ticket en un       
  formato correcto(df_tickets). Sin embargo, observando todos los tickets recabados, el inicio es siempre igual, por lo    
  que creamos una variable en la que guardamos las primeras ocho líneas. Luego almacenamos los productos en distintas      
  listas, almacenando finalmente cuatro listas: una total y tres separadas en productos, pescado y fruta. Además sabemos   
  que algunos supermercados tienen parking y otros no por lo que creamos una variable para detectar aquellos tickets que   
  presenten parking y los que no. Seguidamente, hemos creado una función que detecte donde terminan los productos y       donde   
  empieza el final del ticket, ya que cada ticket tiene un número distinto de productos, y así podemos observar las        
  similitudes entre el final de los tickets. También utilizamos dos funciones específicas para analizar la fruta y el      
  pescado, ya que tiene su propio formato. En este momento de la importación, realizamos un data.frame conjunto,          
  teniendo  en cuenta el identificador de cada ticket, y separando con la fruta, el pescado y los productos resultantes.
  
  Finalmente obtenemos un data.frame con absolutamente toda la información contenida en el ticket pero de forma concisa,   
  estructurada, ordenada y correcta.
  

```{r include=FALSE}

# Este bloque se encarga de instalar los paquetes necesarios.

packages = c("tidyverse","knitr","reshape2", "lubridate")
package.check <- lapply(packages, FUN = function(x) {
  if (!require(x, character.only = TRUE)) {
    install.packages(x, dependencies = TRUE,repos='http://cran.rediris.es')
  }
  library(x, character.only = TRUE)
})

search()

# Asegúrate que el paquete "pacman" está instalado
if (!require("pacman")) install.packages("pacman")
```

##1.2 Características generales de los datos:

  Es posible hacerse una idea rápida de cuáles son los datos que contiene el data.frame, ‘df_tickets’, haciendo uso de    
  la función glimpse, de la librería dplyr. En resumen, nuestro dataframe cuenta con 16 variables, con las cuales vamos     
  a poder responder a nuestras preguntas ya que se corresponden con el contenido del ticket ordenado.

```{r  include=FALSE}

# Cargamos en la variable. 'rutas' los archivos que deseamos leer,
# poseemos de 12 archivos a leer, que se corresponden
# a 12 tickets de compra de un supermercado:
rutas <- list.files("data/",  pattern = "\\.txt$")
```

```{r include=FALSE}
# DATAFRAMES individuales:

# Data frame para almacenar todos los datos de los tickets.
df_todos <- data.frame()  
# Data frame para almacenar los datos de los productos de los tickets.
df_productos_todos <- data.frame() 
# Data frame para almacenar los datos de la fruta de los tickets.
df_fruta_todos <- data.frame()
# Data frame para almacenar los datos del pescado de los tickets.
df_pescado_todos <- data.frame()  

# Recorremos los archivos mediante un bucle 'para',
# para así poder cargar en un data frame todos
# los datos de los tickets:
for (archivo in rutas){
  
  # Utilizamos la función 'readlines()'
  x <- readLines(paste("data", archivo, sep = "/"), encoding = "latin1")
   
  prod <- x[8:length(x)]   # Notamos que las primeras líneas de los tickets son iguales siempre:
  producto <- list()  # Lista para almacenar los productos.
  lista_pescado = list()  # Lista para almacenar los productos de pescado.
  lista_fruta = list()  # Lista para almacenar los productos de fruta.
  final <- list()  # Lista para almacenar la información final de cada ticket.
  enc = FALSE  # Variable para controlar si se ha encontrado la línea 'TOTAL (€)'.
  pescado = FALSE  # Variable para controlar si se está procesando pescado.
  fruta = FALSE  # Variable para controlar si se está procesando fruta.
  parking = FALSE  # Variable para controlar si se ha encontrado la línea 'PARKING'.
  
  # Bucle 'para' con el objetivo de encontrar los elementos deseados:
   for (elemento in prod){
     
     # Vemos que, el final de cada tiquet es diferente,
     # depende de los productos de cada ticket.
     # Destacar a partir de la línea donde se encuentra
     # 'TOTAL (€)' :

     if (grepl("TOTAL", elemento)){
         enc = TRUE
     }
     if (grepl("PARKING", elemento)){
         parking = TRUE
     }
     
     if (!grepl("\\d$", elemento) & (grepl("^1", elemento))) {
         fruta = TRUE # Indicar que se está procesando fruta
         pescado = FALSE
      }
          if (pescado == TRUE & enc == FALSE & fruta == FALSE){
       lista_pescado <- c(lista_pescado, elemento) # Añadir elemento a la lista de productos de pescado.
          }
           if (grepl("PESCADO", elemento) & (!grepl("^1", elemento))){
         pescado = TRUE # Indicar que se está procesando pescado.
         fruta = FALSE # Resetear la variable de procesamiento de fruta.
     }
      # Comprobar si la línea no termina con un número 
      # y no se ha empezado a procesar pescado.
      



    # Procesamiento de la línea dependiendo de las condiciones anteriores.
     if (enc == FALSE & pescado == FALSE & fruta == FALSE & parking == FALSE){
         producto <- c(producto, elemento)  # Añadir elemento a la lista de productos
     }
     if (fruta == TRUE & enc == FALSE & pescado == FALSE & parking == FALSE){
       lista_fruta <- c(lista_fruta, elemento) #Añadir elemento a la lista de productos de fruta.
     }
     if (enc == TRUE){
       final <- c(final, elemento) # Añadir elemento a la lista de información final.
     }

     
   }
   if (parking == TRUE){
       parkingl <- "SI"
     }else{
       parkingl <- "NO"
     }
   partes <- strsplit(x[5], " OP: ")[[1]]
   id <- strsplit(x[6], "FACTURA SIMPLIFICADA: ")[[1]]
   telef <- strsplit(x[4], "TELÉFONO: ")[[1]]
   # Crear el dataframe principal con la información obtenida
   df <- data.frame(Nombre = x[1], Calle = x[2], Municipio = x[3], Telefono = telef[2], Fecha = partes[1],  OP = partes[2], Factura_simpl= id[[2]], Parking = parkingl, Productos = producto[0:length(producto)])
  
  # Convertir el dataframe de formato ancho a formato largo:
  df <- pivot_longer(df, names_to = "Producto", values_to = "Productos", cols = -c("Nombre","Calle", "Municipio", "Telefono", "Fecha", "OP", "Factura_simpl", "Parking")) 

  # Agregar el dataframe actual al dataframe general:
  df_todos <- rbind(df_todos, df)
  total_columnas <- ncol(df)
  posicion <- total_columnas - 1
  df <- df[, -posicion]
  
  # Cantidad:
  df_productos <- select(df, 1, 7, 9) # tenemos en cuenta el identificador ('Factura_simpl').
  df_separado <- df_productos %>%
  mutate(Cantidad = substr(Productos, 1, 1))
  df_separado$Productos <- substr(df$Productos, 2, nchar(df$Productos))
  df_separado$Cantidad <- as.numeric(df_separado$Cantidad)
  
  # Importe:
  df_separado$Importe <- sub("^.*\\s+(\\d+[,.]\\d+)$", "\\1", df_separado$Productos)
  df_separado$Importe <- gsub(",", ".", df_separado$Importe)
  df_separado$Importe <- as.numeric(df_separado$Importe)
  
  # Precio por Unidad:
  df_separado <- df_separado %>% mutate(PUnidad = Importe / Cantidad)

  # Nombre del producto:

# Creamos una nueva columna "Nombre" con la parte de la columna "Productos" correspondiente al nombre del producto
df_separado$Nombre <- substr(df_separado$Productos, 1, nchar(df_separado$Productos) - 4 - 1)

# Si la cantidad es mayor que 1, ajustamos la columna "Nombre" eliminando la parte correspondiente al precio unitario
df_separado$Nombre[df_separado$Cantidad > 1] <- substr(df_separado$Nombre[df_separado$Cantidad > 1], 1, nchar(df_separado$Nombre[df_separado$Cantidad > 1]) - 4 - 1)

# Sobrescribir la columna Productos con sólo el nombre del producto:
  df_separado$Productos <- df_separado$Nombre
  
  
  df_separado$Total_euros <- sub("^.*\\s+(\\d+[,.]\\d+)$", "\\1", final[1])
  df_separado$Total_euros <- gsub(",", ".", df_separado$Total_euros)
  df_separado$Total_euros <- as.numeric(df_separado$Total_euros)
  df_separado$OP <- partes[2]
  df_separado$Parking <- parkingl
  
  # Lo añadimos en el data frame conjunto:
  df_productos_todos <- rbind(df_productos_todos, df_separado)

  
  if (length(lista_fruta) != 0 ){
    df_fruta <- data.frame(Productos = character(), Info = character(), OP = character())
    indice <- length(lista_fruta) -1
    i <- 1  # Inicializar el índice.
  
  # Bucle 'mientras' para creación de df_fruta:
  while (i <= indice) {

    df_fruta <- rbind(df_fruta, data.frame(Productos = lista_fruta[[i]], Info = lista_fruta[[i+1]], OP = partes[[2]]))
    i <- i + 2  
  }
    df_fruta <- df_fruta %>%
    mutate(Cantidad = as.numeric(substr(Productos, 1, 1)))
    df_fruta$Nombre <- substr(df_fruta$Productos, 2, nchar(df_fruta$Productos))
    df_fruta$Importe <- sub("^.*\\s+(\\d+[,.]\\d+)$", "\\1", df_fruta$Info)
    df_fruta$Kgs <- sub("^(\\d+[,.]\\d+).*", "\\1", df_fruta$Info)
    df_fruta$Importe <- gsub(",", ".", df_fruta$Importe)
    df_fruta$Kgs <- gsub(",", ".", df_fruta$Kgs)
    df_fruta$Importe <- as.numeric(df_fruta$Importe)
    df_fruta$Kgs <- as.numeric(df_fruta$Kgs)
    df_fruta$Factura_simpl <- id[[2]]
    df_fruta$Total_euros <- sub("^.*\\s+(\\d+[,.]\\d+)$", "\\1", final[1])
    df_fruta$Total_euros <- gsub(",", ".", df_fruta$Total_euros)
    df_fruta$Total_euros <- as.numeric(df_fruta$Total_euros)
    df_fruta <- df_fruta %>% mutate(Eur_el_Kg = round(Importe / Kgs, 2))
    df_fruta_todos <- rbind(df_fruta_todos, df_fruta)
   
  }
  if (length(lista_pescado) != 0 ){
    df_pescado <- data.frame(Productos = character(), Info = character(), OP = character())
    indice <- length(lista_pescado) -1
    i <- 1  # Inicializar el índice
  
  # Bucle 'mientras' para creación de df_pescado:
  while (i <= indice) {
    df_pescado <- rbind(df_pescado, data.frame(Productos = lista_pescado[[i]], Info = lista_pescado[[i+1]], OP = partes[2]) )
    i <- i + 2  
  }
    df_pescado$Nombre <- substr(df_pescado$Productos, 1, nchar(df_pescado$Productos))
    df_pescado$Importe <- sub("^.*\\s+(\\d+[,.]\\d+)$", "\\1", df_pescado$Info)
    df_pescado$Kgs <- sub("^(\\d+[,.]\\d+).*", "\\1", df_pescado$Info)
    df_pescado$Importe <- gsub(",", ".", df_pescado$Importe)
    df_pescado$Kgs <- gsub(",", ".", df_pescado$Kgs)
    df_pescado$Importe <- as.numeric(df_pescado$Importe)
    df_pescado$Kgs <- as.numeric(df_pescado$Kgs)
    df_pescado$Total_euros <- sub("^.*\\s+(\\d+[,.]\\d+)$", "\\1", final[1])
    df_pescado$Total_euros <- gsub(",", ".", df_pescado$Total_euros)
    df_pescado$Total_euros <- as.numeric(df_pescado$Total_euros)
    df_pescado <- df_pescado %>% mutate(Eur_el_Kg = round(Importe / Kgs, 2))
    df_pescado$Factura_simpl <- id[[2]]
    df_pescado_todos <- rbind(df_pescado_todos, df_pescado)

  }
}
```

```{r  include=FALSE}
# En este momento de la Importación, realizaremos un DATAFRAME conjunto(df_tickets).


# Tenemos en cuenta el identificador de cada ticket, y además destacar
# cada tipo de formado dentro de productos:fruta, pescado y productos restantes.
#F ruta:
x_fruta <- df_fruta_todos$Productos 
# Productos en general(sin fruta ni pescado), ya que tienen un formato != :
x_prod <- df_productos_todos$Productos
# Pescados:
x_pescado <- df_pescado_todos$Productos
# Añadimos al vector de fruas, el vector de productos restantes,
# mediante un append:
Productos <- append(x_fruta, x_prod)

# Dataframe uniendo la fruta y los productos restantes,
# mediante un full_join:
df_total <- full_join(df_fruta_todos, df_productos_todos, by="Productos")

# Arreglamos el dataframe con el fotmato adecuado para las vbles correspondientes:
df_total <- df_total %>% mutate(Nombre_def = ifelse(is.na(Nombre.x), Nombre.y, Nombre.x)) %>% select(!c(Nombre.x, Nombre.y)) %>% mutate(Nombre= Nombre_def) %>%select(!Nombre_def)

df_total <- df_total %>% mutate(Cantidad_def = ifelse(is.na(Cantidad.x), Cantidad.y, Cantidad.x)) %>% select(!c(Cantidad.x, Cantidad.y)) %>% mutate(Cantidad=Cantidad_def) %>% select(!Cantidad_def)

df_total <- df_total %>% mutate(Importe_def = ifelse(is.na(Importe.x), Importe.y, Importe.x)) %>% select(!c(Importe.x, Importe.y))%>% mutate(Importe=Importe_def) %>% select(!Importe_def)

df_total <- df_total %>% mutate(OP_def = ifelse(is.na(OP.x), OP.y, OP.x)) %>% select(!c(OP.x, OP.y))%>% mutate(OP=OP_def) %>% select(!OP_def)

df_total <- df_total %>%
  mutate(Factura_simpl_def = ifelse(is.na(Factura_simpl.y), Factura_simpl.x, Factura_simpl.y)) %>%
  select(-c(Factura_simpl.y, Factura_simpl.x)) %>%
  mutate(Factura_simpl = Factura_simpl_def) %>%
  select(-Factura_simpl_def)

df_total <- df_total %>% mutate(Total_euros_def = ifelse(is.na(Total_euros.x), Total_euros.y, Total_euros.x)) %>% select(!c(Total_euros.x, Total_euros.y)) %>% mutate(Total_euros=Total_euros_def) %>% select(!Total_euros_def)

# Dataframe uniendo el df_total (fruta+productos) y los pescados,
# mediante un full_join:
df_total_def <- full_join(df_total, df_pescado_todos, by="Productos")

# Arreglamos el dataframe con el fotmato adecuado para las variables correspondientes:
df_total_def <- df_total_def %>% mutate(Nombre_def = ifelse(is.na(Nombre.x), Nombre.y, Nombre.x)) %>% select(!c(Nombre.x, Nombre.y)) %>% mutate(Nombre= Nombre_def) %>%select(!Nombre_def)

df_total_def <- df_total_def %>% mutate(Importe_def = ifelse(is.na(Importe.x), Importe.y, Importe.x)) %>% select(!c(Importe.x, Importe.y))%>% mutate(Importe=Importe_def) %>% select(!Importe_def)

df_total_def <- df_total_def %>% mutate(OP_def = ifelse(is.na(OP.x), OP.y, OP.x)) %>% select(!c(OP.x, OP.y))%>% mutate(OP=OP_def) %>% select(!OP_def)

df_total_def <- df_total_def %>% mutate(Kgs_def = ifelse(is.na(Kgs.x),Kgs.y, Kgs.x)) %>% select(!c(Kgs.x, Kgs.y)) %>% mutate(Kgs= Kgs_def) %>%select(!Kgs_def)

df_total_def <- df_total_def %>% mutate(Eur_el_Kg_def = ifelse(is.na(Eur_el_Kg.x), Eur_el_Kg.y, Eur_el_Kg.x)) %>% select(!c(Eur_el_Kg.x, Eur_el_Kg.y)) %>% mutate(Eur_el_Kg=Eur_el_Kg_def) %>% select(!Eur_el_Kg_def)

df_total_def <- df_total_def %>% mutate(Info_def = ifelse(is.na(Info.x), Info.y, Info.x)) %>% select(!c(Info.x, Info.y)) %>% mutate(Info=Info_def) %>% select(!Info_def)



df_total_def <- df_total_def %>%
  mutate(Factura_simpl_def = ifelse(is.na(Factura_simpl.y), Factura_simpl.x, Factura_simpl.y)) %>%
  select(-c(Factura_simpl.y, Factura_simpl.x)) %>%
  mutate(Factura_simpl = Factura_simpl_def) %>%
  select(-Factura_simpl_def)

df_total_def <- df_total_def %>% mutate(Total_euros_def = ifelse(is.na(Total_euros.x), Total_euros.y, Total_euros.x)) %>% select(!c(Total_euros.x, Total_euros.y)) %>% mutate(Total_euros=Total_euros_def) %>% select(!Total_euros_def)

#Hacemos el entorno amigable:
df_calles <- df_todos  %>% select(!c(Producto,Productos,OP)) %>% mutate(nombre_super = Nombre)  %>% select(!Nombre) 

df_calles <- unique(df_calles)

#DATAFRAME OBJETIVO (final), con la información de todos los productos de
#cada ticket, incluidos la fruta y los pescados,
#además de la información de cada supermercado:
df_total_def <- left_join(df_total_def,df_calles,by = "Factura_simpl")
df_tickets <- df_total_def %>% mutate(Parking_def = ifelse(is.na(Parking.x), Parking.y, Parking.x)) %>% select(!c(Parking.x, Parking.y)) %>% mutate(Parking=Parking_def) %>% select(!Parking_def)
df_tickets$Parking <- as.factor(df_tickets$Parking)

```

```{r   include=FALSE}
df_calles <- df_tickets %>% select(!c(Productos,Info,Eur_el_Kg,Kgs,Importe,Nombre,OP, Cantidad, PUnidad))
df_calles <- unique(df_calles)

#Tener en cuenta el formato 'Fecha' correcto.
df_calles <- separate(df_calles, Fecha, into = c("Fecha", "Hora"), sep = " ")
#df_calles$Hora <- hm(df_calles$Hora)


df_fruta_pescados <- full_join(df_fruta_todos, df_pescado_todos, by = "Productos" )

# Arreglamos el dataframe con el formato adecuado para las vbles correspondientes:
df_fruta_pescados <- df_fruta_pescados %>% mutate(Nombre_def = ifelse(is.na(Nombre.x), Nombre.y, Nombre.x)) %>% select(!c(Nombre.x, Nombre.y)) %>% mutate(Nombre= Nombre_def) %>%select(!Nombre_def)

df_fruta_pescados <- df_fruta_pescados%>% mutate(Importe_def = ifelse(is.na(Importe.x), Importe.y, Importe.x)) %>% select(!c(Importe.x, Importe.y))%>% mutate(Importe=Importe_def) %>% select(!Importe_def)

df_fruta_pescados<- df_fruta_pescados %>% mutate(OP_def = ifelse(is.na(OP.x), OP.y, OP.x)) %>% select(!c(OP.x, OP.y))%>% mutate(OP=OP_def) %>% select(!OP_def)

df_fruta_pescados <-df_fruta_pescados %>%
  mutate(Factura_simpl_def = ifelse(is.na(Factura_simpl.y), Factura_simpl.x, Factura_simpl.y)) %>%
  select(-c(Factura_simpl.y, Factura_simpl.x)) %>%
  mutate(Factura_simpl = Factura_simpl_def) %>%
  select(-Factura_simpl_def)

df_fruta_pescados <- df_fruta_pescados %>% mutate(Total_euros_def = ifelse(is.na(Total_euros.x), Total_euros.y, Total_euros.x)) %>% select(!c(Total_euros.x, Total_euros.y)) %>% mutate(Total_euros=Total_euros_def) %>% select(!Total_euros_def)

df_fruta_pescados <- df_fruta_pescados %>% mutate(Eur_el_Kg_def = ifelse(is.na(Eur_el_Kg.x), Eur_el_Kg.y, Eur_el_Kg.x)) %>% select(!c(Eur_el_Kg.x, Eur_el_Kg.y)) %>% mutate(Eur_el_Kg=Eur_el_Kg_def) %>% select(!Eur_el_Kg_def)

df_fruta_pescados <- df_fruta_pescados %>% mutate(Info_def = ifelse(is.na(Info.x), Info.y, Info.x)) %>% select(!c(Info.x, Info.y)) %>% mutate(Info=Info_def) %>% select(!Info_def)

df_fruta_pescados <- df_fruta_pescados %>% mutate(Kgs_def = ifelse(is.na(Kgs.x),Kgs.y, Kgs.x)) %>% select(!c(Kgs.x, Kgs.y)) %>% mutate(Kgs= Kgs_def) %>%select(!Kgs_def)

df_calles <- separate(df_calles, Municipio, into = c("COD_Postal", "Municipio"), sep = " ", remove = FALSE, extra = "merge")

```
##1.3 Análisis de missing data en nuestro conjunto de interés:
  En este subapartado pasaremos a detectar datos o valores anómalos, ya sean NA's (valores perdidos) u outliers (valores   
  ‘alejados’ del resto). En primer lugar, respecto a los NA's, podemos ver que solamente existen en 4 columnas. Existen 
  
  NA´s en las columnas (vbles.) PUnidad y en Total_euoros cuando se hace referencia a las frutas y veduras y a pescados.
  
  Esto tiene sentido, ya que, ambos dos tienen un formatodiferente al resto de productos, como ya hemos comentado 
  
  anteriormente. Además, existen NA´s en las columnas (vbles.) Kgs, Eur_el_kg y en Info cuando se hace referencia al      
  resto de productos que no sean ni frutas ni verduras ni pescados. Esto también tiene sentido, ya que, complementa a lo   
  anterior, es decir, el resto de productos no constan de ese tipo de formato. En segundo lugar, para la detección de     
  outliers sólo hace falta visualizar la gráfica (boxplot) dónde constan los 4 métodos vistos en la asignatura de         
  Tratamiento de los Datos:
  
`reglasigma(x)`, `reglahampel(x)`, `reglaboxplot(x)` y`reglapercentil(x)`.

Ahora, se hará una breve introducción a cada método:

  • Regla sigma 3 (reglasigma(x)): Este método asume que los datos siguen una distribución gaussiana, es decir, una         
    forma de campana. Utiliza la media y la desviación estándar para caracterizar los datos. Según esta regla, los          
    valores que están más allá de 3 desviaciones estándar de la media se consideran outliers.
  
  • Identificador Hampel (reglahampel(x)): A diferencia de la regla sigma, este método no asume que los datos sigan una 
  
    distribución gaussiana. En su lugar, utiliza estimadores robustos como la mediana y la desviación absoluta mediana 
    
    (MADM) para caracterizar los datos. Los valores que están más allá de 3 veces la MADM se consideran outliers.
 
 

```{r,results=FALSE}


```

##FIGURA 1: Gráfica de outliers

  Como se puede observar en el gráfico de la figura 1,en cada columna encontramos un método distinto para encontrar       
  outliers. Vemos que en el método de percentiles tenemos outliers, podemos apreciarlo por los puntos de otro color       
  azul. Además, nuestra gráfica está compuesta por líneas con puntos, ya que cada una de estas es un ticket diferente,    
  por lo que los outliers se presentan en unos tickets concretos no en todos. Si nos fijamos bien, sólo aparecen          
  outliers en la regla percentil ya que, este es el método más sensible, es decir detecta los outliers con mayor          
  precisión, como también vimos el la Práctica 5 de la asignatura.

##2. Exploración / visualización.
  Una vez hemos asegurado que nuestros datos están correctamente en el dataframe, y, observando que tienen los valores    
  correctamente etiquetados y están almacenados con el tipo correcto, además de conocer el origen de los NA, podemos      
  empezar a buscar posibles patrones entre las variables de los tickets. Tras observar nuestros datos, nos surgen una 
  
  serie depreguntas:

-¿Influye la hora de compra con el número de tickets enesos intervalos de tiempo?, y por consiguiente, ¿influye
  en el precio total?

