---
title: "ProyectoTD2024"
output:
  html_document: default
  pdf_document: default
date: "2024-03-26"
authors: Marta Molina, Iñaki Martín, Nerea Galera, Sergio Mut, Paula Sigüenza
---

```{r setup, include=FALSE}
knitr::opts_chunk$set(echo = TRUE)
rm(list=ls())
```

## 1. Introducción al trabajo:
Este proyecto trata sobre desarrollar un programa que permita analizar una serie de tickets de compra de supermercado.

El objetivo es enfrentarse a un problema real de tratamiento de datos, realizando un seguimiento de (evolución de precios, compras más habituales, productos más consumidos, supermercado habitual, hora de compra, etc).

Este proyecto ha sido realizado con control de cambios GIT. Tiene un repositorio compartido entre las miembros del grupo llamado ProyectoTD2024 en la plataforma GitHub y en el cual se ven los cambios y desarrollo del trabajo.

##Información del proyecto:
Se dispone de varios tickets para empezar a trabajar y un jupiter notebook de python (TicketPDF2TXT.ipynb) que transforma todos los ficheros con extensión pdf presentes en la carpeta data en ficheros de texto con toda la información.

## 1.1 Instalación de paquetes:
Primeramente, vamos a cargar todas las librerías necesarias en las diferentes fases del proyecto. Haciendo esto de una forma elegante, comprobando si el usuario tiene instalados los paquetes necesarios y desacrgándolos en caso necesario.
```{r}
# Este bloque se encarga de instalar los paquetes necesarios.

packages = c("tidyverse","knitr","reshape2", "lubridate")
package.check <- lapply(packages, FUN = function(x) {
  if (!require(x, character.only = TRUE)) {
    install.packages(x, dependencies = TRUE,repos='http://cran.rediris.es')
  }
  library(x, character.only = TRUE)
})

search()
```
##Importación de datos y creación del DataFrame:
A continuación se realiza la carga del conjunto de  datos que provienen de unos tickets de un supermercado, en este caso el Mercadona. Estos tickets se encuentran en dos tipos de formato, algunos están en pdf y otros en txt almacenados en la carpeta ./data incluida en el repositorio del proyecto. Debido a la mezcla de formatos, para analizar nuestros datos necesitamos tener todos los archivos en formato txt, por lo que usaremos el archivo "TicketPDF2TXT.ipynb" que automáticamente transforma los tickets en formato pdf en txt.
Para poder leer la información de forma adecuada y clarificadora creamos distintos dataframes con la distinta información que nos puede aportar cada uno de los tickets. Separandolos primeramente ya que cada dato contiene una información diferente para luego crear un último data frame final con toda la información ordenada.
```{r}
# Cargamos en la variable. 'rutas' los archivos que deseamos leer,
# poseemos de 12 archivos a leer, que se corresponden
# a 12 tickets de compra de un supermercado:
rutas <- list.files("data/",  pattern = "\\.txt$")
```

```{r}
# DATAFRAMES individuales:

# Data frame para almacenar todos los datos de los tickets.
df_todos <- data.frame()  
# Data frame para almacenar los datos de los productos de los tickets.
df_productos_todos <- data.frame() 
# Data frame para almacenar los datos de la fruta de los tickets.
df_fruta_todos <- data.frame()
# Data frame para almacenar los datos del pescado de los tickets.
df_pescado_todos <- data.frame()  

# Recorremos los archivos mediante un bucle 'para',
# para así poder cargar en un data frame todos
# los datos de los tickets:
for (archivo in rutas){
  
  # Utilizamos la función 'readlines()'
  x <- readLines(paste("data", archivo, sep = "/"), encoding = "latin1")
   
  prod <- x[8:length(x)]   # Notamos que las primeras líneas de los tickets son iguales siempre:
  producto <- list()  # Lista para almacenar los productos.
  lista_pescado = list()  # Lista para almacenar los productos de pescado.
  lista_fruta = list()  # Lista para almacenar los productos de fruta.
  final <- list()  # Lista para almacenar la información final de cada ticket.
  enc = FALSE  # Variable para controlar si se ha encontrado la línea 'TOTAL (€)'.
  pescado = FALSE  # Variable para controlar si se está procesando pescado.
  fruta = FALSE  # Variable para controlar si se está procesando fruta.
  parking = FALSE  # Variable para controlar si se ha encontrado la línea 'PARKING'.
  
  # Bucle 'para' con el objetivo de encontrar los elementos deseados:
   for (elemento in prod){
     
     # Vemos que, el final de cada tiquet es diferente,
     # depende de los productos de cada ticket.
     # Destacar a partir de la línea donde se encuentra
     # 'TOTAL (€)' :

     if (grepl("TOTAL", elemento)){
         enc = TRUE
     }
     if (grepl("PARKING", elemento)){
         parking = TRUE
     }
     
     if (!grepl("\\d$", elemento) & (grepl("^1", elemento))) {
         fruta = TRUE # Indicar que se está procesando fruta
         pescado = FALSE
      }
          if (pescado == TRUE & enc == FALSE & fruta == FALSE){
       lista_pescado <- c(lista_pescado, elemento) # Añadir elemento a la lista de productos de pescado.
          }
           if (grepl("PESCADO", elemento) & (!grepl("^1", elemento))){
         pescado = TRUE # Indicar que se está procesando pescado.
         fruta = FALSE # Resetear la variable de procesamiento de fruta.
     }
      # Comprobar si la línea no termina con un número 
      # y no se ha empezado a procesar pescado.
      



    # Procesamiento de la línea dependiendo de las condiciones anteriores.
     if (enc == FALSE & pescado == FALSE & fruta == FALSE & parking == FALSE){
         producto <- c(producto, elemento)  # Añadir elemento a la lista de productos
     }
     if (fruta == TRUE & enc == FALSE & pescado == FALSE & parking == FALSE){
       lista_fruta <- c(lista_fruta, elemento) #Añadir elemento a la lista de productos de fruta.
     }
     if (enc == TRUE){
       final <- c(final, elemento) # Añadir elemento a la lista de información final.
     }

     
   }
   if (parking == TRUE){
       parkingl <- "SI"
     }else{
       parkingl <- "NO"
     }
   partes <- strsplit(x[5], " OP: ")[[1]]
   id <- strsplit(x[6], "FACTURA SIMPLIFICADA: ")[[1]]
   telef <- strsplit(x[4], "TELÉFONO: ")[[1]]
   # Crear el dataframe principal con la información obtenida
   df <- data.frame(Nombre = x[1], Calle = x[2], Municipio = x[3], Telefono = telef[2], Fecha = partes[1],  OP = partes[2], Factura_simpl= id[[2]], Parking = parkingl, Productos = producto[0:length(producto)])
  
  # Convertir el dataframe de formato ancho a formato largo:
  df <- pivot_longer(df, names_to = "Producto", values_to = "Productos", cols = -c("Nombre","Calle", "Municipio", "Telefono", "Fecha", "OP", "Factura_simpl", "Parking")) 

  # Agregar el dataframe actual al dataframe general:
  df_todos <- rbind(df_todos, df)
  total_columnas <- ncol(df)
  posicion <- total_columnas - 1
  df <- df[, -posicion]
  
  # Cantidad:
  df_productos <- select(df, 1, 7, 9) # tenemos en cuenta el identificador ('Factura_simpl').
  df_separado <- df_productos %>%
  mutate(Cantidad = substr(Productos, 1, 1))
  df_separado$Productos <- substr(df$Productos, 2, nchar(df$Productos))
  df_separado$Cantidad <- as.numeric(df_separado$Cantidad)
  
  # Importe:
  df_separado$Importe <- sub("^.*\\s+(\\d+[,.]\\d+)$", "\\1", df_separado$Productos)
  df_separado$Importe <- gsub(",", ".", df_separado$Importe)
  df_separado$Importe <- as.numeric(df_separado$Importe)
  
  # Precio por Unidad:
  df_separado <- df_separado %>% mutate(PUnidad = Importe / Cantidad)

  # Nombre del producto:

# Creamos una nueva columna "Nombre" con la parte de la columna "Productos" correspondiente al nombre del producto
df_separado$Nombre <- substr(df_separado$Productos, 1, nchar(df_separado$Productos) - 4 - 1)

# Si la cantidad es mayor que 1, ajustamos la columna "Nombre" eliminando la parte correspondiente al precio unitario
df_separado$Nombre[df_separado$Cantidad > 1] <- substr(df_separado$Nombre[df_separado$Cantidad > 1], 1, nchar(df_separado$Nombre[df_separado$Cantidad > 1]) - 4 - 1)

# Sobrescribir la columna Productos con sólo el nombre del producto:
  df_separado$Productos <- df_separado$Nombre
  
  
  df_separado$Total_euros <- sub("^.*\\s+(\\d+[,.]\\d+)$", "\\1", final[1])
  df_separado$Total_euros <- gsub(",", ".", df_separado$Total_euros)
  df_separado$Total_euros <- as.numeric(df_separado$Total_euros)
  df_separado$OP <- partes[2]
  df_separado$Parking <- parkingl
  
  # Lo añadimos en el data frame conjunto:
  df_productos_todos <- rbind(df_productos_todos, df_separado)

  
  if (length(lista_fruta) != 0 ){
    df_fruta <- data.frame(Productos = character(), Info = character(), OP = character())
    indice <- length(lista_fruta) -1
    i <- 1  # Inicializar el índice.
  
  # Bucle 'mientras' para creación de df_fruta:
  while (i <= indice) {

    df_fruta <- rbind(df_fruta, data.frame(Productos = lista_fruta[[i]], Info = lista_fruta[[i+1]], OP = partes[[2]]))
    i <- i + 2  
  }
    df_fruta <- df_fruta %>%
    mutate(Cantidad = as.numeric(substr(Productos, 1, 1)))
    df_fruta$Nombre <- substr(df_fruta$Productos, 2, nchar(df_fruta$Productos))
    df_fruta$Importe <- sub("^.*\\s+(\\d+[,.]\\d+)$", "\\1", df_fruta$Info)
    df_fruta$Kgs <- sub("^(\\d+[,.]\\d+).*", "\\1", df_fruta$Info)
    df_fruta$Importe <- gsub(",", ".", df_fruta$Importe)
    df_fruta$Kgs <- gsub(",", ".", df_fruta$Kgs)
    df_fruta$Importe <- as.numeric(df_fruta$Importe)
    df_fruta$Kgs <- as.numeric(df_fruta$Kgs)
    df_fruta$Factura_simpl <- id[[2]]
    df_fruta$Total_euros <- sub("^.*\\s+(\\d+[,.]\\d+)$", "\\1", final[1])
    df_fruta$Total_euros <- gsub(",", ".", df_fruta$Total_euros)
    df_fruta$Total_euros <- as.numeric(df_fruta$Total_euros)
    df_fruta <- df_fruta %>% mutate(Eur_el_Kg = round(Importe / Kgs, 2))
    df_fruta_todos <- rbind(df_fruta_todos, df_fruta)
   
  }
  if (length(lista_pescado) != 0 ){
    df_pescado <- data.frame(Productos = character(), Info = character(), OP = character())
    indice <- length(lista_pescado) -1
    i <- 1  # Inicializar el índice
  
  # Bucle 'mientras' para creación de df_pescado:
  while (i <= indice) {
    df_pescado <- rbind(df_pescado, data.frame(Productos = lista_pescado[[i]], Info = lista_pescado[[i+1]], OP = partes[2]) )
    i <- i + 2  
  }
    df_pescado$Nombre <- substr(df_pescado$Productos, 1, nchar(df_pescado$Productos))
    df_pescado$Importe <- sub("^.*\\s+(\\d+[,.]\\d+)$", "\\1", df_pescado$Info)
    df_pescado$Kgs <- sub("^(\\d+[,.]\\d+).*", "\\1", df_pescado$Info)
    df_pescado$Importe <- gsub(",", ".", df_pescado$Importe)
    df_pescado$Kgs <- gsub(",", ".", df_pescado$Kgs)
    df_pescado$Importe <- as.numeric(df_pescado$Importe)
    df_pescado$Kgs <- as.numeric(df_pescado$Kgs)
    df_pescado$Total_euros <- sub("^.*\\s+(\\d+[,.]\\d+)$", "\\1", final[1])
    df_pescado$Total_euros <- gsub(",", ".", df_pescado$Total_euros)
    df_pescado$Total_euros <- as.numeric(df_pescado$Total_euros)
    df_pescado <- df_pescado %>% mutate(Eur_el_Kg = round(Importe / Kgs, 2))
    df_pescado$Factura_simpl <- id[[2]]
    df_pescado_todos <- rbind(df_pescado_todos, df_pescado)

  }
}
```

```{r}
# En este momento de la Importación, realizaremos un DATAFRAME conjunto(df_tickets).


# Tenemos en cuenta el identificador de cada ticket, y además destacar
# cada tipo de formado dentro de productos:fruta, pescado y productos restantes.
#F ruta:
x_fruta <- df_fruta_todos$Productos 
# Productos en general(sin fruta ni pescado), ya que tienen un formato != :
x_prod <- df_productos_todos$Productos
# Pescados:
x_pescado <- df_pescado_todos$Productos
# Añadimos al vector de fruas, el vector de productos restantes,
# mediante un append:
Productos <- append(x_fruta, x_prod)

# Dataframe uniendo la fruta y los productos restantes,
# mediante un full_join:
df_total <- full_join(df_fruta_todos, df_productos_todos, by="Productos")

# Arreglamos el dataframe con el fotmato adecuado para las vbles correspondientes:
df_total <- df_total %>% mutate(Nombre_def = ifelse(is.na(Nombre.x), Nombre.y, Nombre.x)) %>% select(!c(Nombre.x, Nombre.y)) %>% mutate(Nombre= Nombre_def) %>%select(!Nombre_def)

df_total <- df_total %>% mutate(Cantidad_def = ifelse(is.na(Cantidad.x), Cantidad.y, Cantidad.x)) %>% select(!c(Cantidad.x, Cantidad.y)) %>% mutate(Cantidad=Cantidad_def) %>% select(!Cantidad_def)

df_total <- df_total %>% mutate(Importe_def = ifelse(is.na(Importe.x), Importe.y, Importe.x)) %>% select(!c(Importe.x, Importe.y))%>% mutate(Importe=Importe_def) %>% select(!Importe_def)

df_total <- df_total %>% mutate(OP_def = ifelse(is.na(OP.x), OP.y, OP.x)) %>% select(!c(OP.x, OP.y))%>% mutate(OP=OP_def) %>% select(!OP_def)

df_total <- df_total %>%
  mutate(Factura_simpl_def = ifelse(is.na(Factura_simpl.y), Factura_simpl.x, Factura_simpl.y)) %>%
  select(-c(Factura_simpl.y, Factura_simpl.x)) %>%
  mutate(Factura_simpl = Factura_simpl_def) %>%
  select(-Factura_simpl_def)

df_total <- df_total %>% mutate(Total_euros_def = ifelse(is.na(Total_euros.x), Total_euros.y, Total_euros.x)) %>% select(!c(Total_euros.x, Total_euros.y)) %>% mutate(Total_euros=Total_euros_def) %>% select(!Total_euros_def)

# Dataframe uniendo el df_total (fruta+productos) y los pescados,
# mediante un full_join:
df_total_def <- full_join(df_total, df_pescado_todos, by="Productos")

# Arreglamos el dataframe con el fotmato adecuado para las variables correspondientes:
df_total_def <- df_total_def %>% mutate(Nombre_def = ifelse(is.na(Nombre.x), Nombre.y, Nombre.x)) %>% select(!c(Nombre.x, Nombre.y)) %>% mutate(Nombre= Nombre_def) %>%select(!Nombre_def)

df_total_def <- df_total_def %>% mutate(Importe_def = ifelse(is.na(Importe.x), Importe.y, Importe.x)) %>% select(!c(Importe.x, Importe.y))%>% mutate(Importe=Importe_def) %>% select(!Importe_def)

df_total_def <- df_total_def %>% mutate(OP_def = ifelse(is.na(OP.x), OP.y, OP.x)) %>% select(!c(OP.x, OP.y))%>% mutate(OP=OP_def) %>% select(!OP_def)

df_total_def <- df_total_def %>% mutate(Kgs_def = ifelse(is.na(Kgs.x),Kgs.y, Kgs.x)) %>% select(!c(Kgs.x, Kgs.y)) %>% mutate(Kgs= Kgs_def) %>%select(!Kgs_def)

df_total_def <- df_total_def %>% mutate(Eur_el_Kg_def = ifelse(is.na(Eur_el_Kg.x), Eur_el_Kg.y, Eur_el_Kg.x)) %>% select(!c(Eur_el_Kg.x, Eur_el_Kg.y)) %>% mutate(Eur_el_Kg=Eur_el_Kg_def) %>% select(!Eur_el_Kg_def)

df_total_def <- df_total_def %>% mutate(Info_def = ifelse(is.na(Info.x), Info.y, Info.x)) %>% select(!c(Info.x, Info.y)) %>% mutate(Info=Info_def) %>% select(!Info_def)



df_total_def <- df_total_def %>%
  mutate(Factura_simpl_def = ifelse(is.na(Factura_simpl.y), Factura_simpl.x, Factura_simpl.y)) %>%
  select(-c(Factura_simpl.y, Factura_simpl.x)) %>%
  mutate(Factura_simpl = Factura_simpl_def) %>%
  select(-Factura_simpl_def)

df_total_def <- df_total_def %>% mutate(Total_euros_def = ifelse(is.na(Total_euros.x), Total_euros.y, Total_euros.x)) %>% select(!c(Total_euros.x, Total_euros.y)) %>% mutate(Total_euros=Total_euros_def) %>% select(!Total_euros_def)

#Hacemos el entorno amigable:
df_calles <- df_todos  %>% select(!c(Producto,Productos,OP)) %>% mutate(nombre_super = Nombre)  %>% select(!Nombre) 

df_calles <- unique(df_calles)

#DATAFRAME OBJETIVO (final), con la información de todos los productos de
#cada ticket, incluidos la fruta y los pescados,
#además de la información de cada supermercado:
df_total_def <- left_join(df_total_def,df_calles,by = "Factura_simpl")
df_tickets <- df_total_def %>% mutate(Parking_def = ifelse(is.na(Parking.x), Parking.y, Parking.x)) %>% select(!c(Parking.x, Parking.y)) %>% mutate(Parking=Parking_def) %>% select(!Parking_def)
df_tickets$Parking <- as.factor(df_tickets$Parking)

```


```{r}
df_calles <- df_tickets %>% select(!c(Productos,Info,Eur_el_Kg,Kgs,Importe,Nombre,OP, Cantidad, PUnidad))
df_calles <- unique(df_calles)

#Tener en cuenta el formato 'Fecha' correcto.
df_calles <- separate(df_calles, Fecha, into = c("Fecha", "Hora"), sep = " ")
#df_calles$Hora <- hm(df_calles$Hora)


df_fruta_pescados <- full_join(df_fruta_todos, df_pescado_todos, by = "Productos" )

# Arreglamos el dataframe con el formato adecuado para las vbles correspondientes:
df_fruta_pescados <- df_fruta_pescados %>% mutate(Nombre_def = ifelse(is.na(Nombre.x), Nombre.y, Nombre.x)) %>% select(!c(Nombre.x, Nombre.y)) %>% mutate(Nombre= Nombre_def) %>%select(!Nombre_def)

df_fruta_pescados <- df_fruta_pescados%>% mutate(Importe_def = ifelse(is.na(Importe.x), Importe.y, Importe.x)) %>% select(!c(Importe.x, Importe.y))%>% mutate(Importe=Importe_def) %>% select(!Importe_def)

df_fruta_pescados<- df_fruta_pescados %>% mutate(OP_def = ifelse(is.na(OP.x), OP.y, OP.x)) %>% select(!c(OP.x, OP.y))%>% mutate(OP=OP_def) %>% select(!OP_def)

df_fruta_pescados <-df_fruta_pescados %>%
  mutate(Factura_simpl_def = ifelse(is.na(Factura_simpl.y), Factura_simpl.x, Factura_simpl.y)) %>%
  select(-c(Factura_simpl.y, Factura_simpl.x)) %>%
  mutate(Factura_simpl = Factura_simpl_def) %>%
  select(-Factura_simpl_def)

df_fruta_pescados <- df_fruta_pescados %>% mutate(Total_euros_def = ifelse(is.na(Total_euros.x), Total_euros.y, Total_euros.x)) %>% select(!c(Total_euros.x, Total_euros.y)) %>% mutate(Total_euros=Total_euros_def) %>% select(!Total_euros_def)

df_fruta_pescados <- df_fruta_pescados %>% mutate(Eur_el_Kg_def = ifelse(is.na(Eur_el_Kg.x), Eur_el_Kg.y, Eur_el_Kg.x)) %>% select(!c(Eur_el_Kg.x, Eur_el_Kg.y)) %>% mutate(Eur_el_Kg=Eur_el_Kg_def) %>% select(!Eur_el_Kg_def)

df_fruta_pescados <- df_fruta_pescados %>% mutate(Info_def = ifelse(is.na(Info.x), Info.y, Info.x)) %>% select(!c(Info.x, Info.y)) %>% mutate(Info=Info_def) %>% select(!Info_def)

df_fruta_pescados <- df_fruta_pescados %>% mutate(Kgs_def = ifelse(is.na(Kgs.x),Kgs.y, Kgs.x)) %>% select(!c(Kgs.x, Kgs.y)) %>% mutate(Kgs= Kgs_def) %>%select(!Kgs_def)

df_calles <- separate(df_calles, Municipio, into = c("COD_Postal", "Municipio"), sep = " ", remove = FALSE, extra = "merge")
```
## 4.Análisis Inicial de los datos.

Para una primera aproximación a los datos estudiaremos el significado de las variables para una mejor comprensión de los estadísticos y detectar datos anómalos o outliers. 

Utilizaremos el dataframe objetivo para ello, es decir, el 'df_tickets'. 

## 5.Datos anómalos.

En este subapartado pasaremos a detectar datos anómalos, ya sean NA's u outliers.


En primer lugar, respecto a los NA's, podemos ver que solamente existen en 4 columnas.

Existen NA´s en las columnas (vbles.) PUnidad y en Total_euoros cuando se hace referencia
a las Frutas y a los Pescados. 
Esto tiene sentido, ya que, ambos dos tienen un formato diferente al resto de productos.

Además, existen NA´s en las columnas (vbles.) Kgs, Eur_el_kg y en Info 
cuando se hace referencia al resto de pructos que no sean ni frutas ni pescados.
Esto también tiene sentido, ya que, complementa a lo anterior, es decir, 
el resto de productos no constan de ese tipo de formato.
a las Frutas y a los Pescados. 


En segundo lugar, para la detección de outliers sólo hace falta visualizar
las gráficas, de esta manera podremos concluir que sí hay o no presencia de
outliers en los datos.
En nuestro caso, no constan.

## 5.1.Detección de NA's:

Estarán explicados y justificados en la memoria.

## 5.2.Detección de Outliers:
Un outlier es una observación (o conjunto de observaciones) que divergen
del patrón de comportamiento del resto de datos, es decir, presentan una
desviación respecto de la distribución de los datos. 
Para su detección contamos con 4 métodos: `reglasigma(x)`, `reglahampel(x)`,
`reglaboxplot(x)` y `reglapercentil(x)`.
Visualmente se pueden detectar mediante un `boxplot()`.

```{r}
madm <- function(x, na.rm=T) { 
  aux1 = median(x,na.rm = TRUE)
  aux2 = x-aux1
  aux3 = abs(aux2)
  aux4 = median(aux3,na.rm = TRUE)
  aux5 = 1.4826*aux4
  return(aux5)
}

# Regla 3 sigma:
reglasigma <- function(x) { 
  m <- mean(x,na.rm = T)
  s <- sd(x,na.rm = T)
  out <- (x>(m+3*s)|x<(m-3*s))
}


# Identificador Hampel:
reglahampel <- function(x) { 
  m <- median(x,na.rm = T)
  s <- madm(x,na.rm = T)
  out <- (x>(m+3*s)|x<(m-3*s))
}

# Regla boxplot:
reglaboxplot <- function(x) { 
  q1 <- quantile(x, 1 / 4, na.rm = T)
  q2 <- quantile(x, 3 / 4, na.rm = T)
  i <- IQR(x, na.rm = T)
  out <- (x>(q2+1.5*i)|x<(q1-1.5*i))
}

# Percentiles:
reglapercentil <- function(x){ 
  q1 <- quantile(x, 0.05, na.rm = T)
  q2 <- quantile(x, 0.95, na.rm = T)
  out <- (x>q2|x<q1)
}
```




```{r}
#Creamos una lista de funciones de detección de outliers:
metodos <- list(reglasigma=reglasigma,reglahampel=reglahampel,reglaboxplot=reglaboxplot,reglapercentil=reglapercentil)

#Aplicamoslos métodos de detección de outliers a las columnas numéricas del dataframe:
df_tickets_out <- df_tickets %>% select(Total_euros) %>% mutate(across(where(is.numeric), metodos))

#Número de outliers detectados:
num_outliers <- df_tickets_out %>% select(contains("regla")) %>% summarise(across(everything(),~sum(.,na.rm = TRUE))) 


#Valores etiquetados como outliers:
sort(df_tickets_out$Total_euros[df_tickets$Total_euros_reglasigma])
sort(df_tickets_out$Total_euros[df_tickets$Total_euros_reglahampel])
sort(df_tickets_out$Total_euros[df_tickets$Total_euros_reglaboxplot])
sort(df_tickets_out$Total_euros[df_tickets$Total_euros_reglapercentil])

#Graficamos:
 df_tickets_out %>%
pivot_longer(cols = contains("regla"), names_to = "regla", values_to = "outliers")%>%
ggplot(aes(x = regla, y = Total_euros, color = outliers)) + geom_point() +
  labs(title = "Número de outliers detectados por método",
       x = "Método de detección de outliers",
       y = "Total_euros") + 
   theme(axis.text.x = element_text(angle = 45, hjust = 1))
 
ggsave("./graficas/GraficaOutliers.jpg")
```



## 6.Preguntas planteadas con sus respectivas Visualizaciones.


```{r}
# 1. ¿Influye la hora de compra con el número de tickets en esos intervalos de tiempo?
#, y por consiguiente, ¿influye en el precio total?

#FALTA ORDENAR EN ORDEN CRECIENTE LOS INTERVALOS.
#Creamos los intervalos de tiempo:
intervalos <- seq(from = as.POSIXct("09:00", format = "%H:%M"), 
                  to = as.POSIXct("21:30", format = "%H:%M"), 
                  by = "4 hours")

#Define los límites de los intervalos
limites_intervalos <- c("09:00", "13:00", "17:00", "21:30")

#Define las etiquetas de los intervalos
etiquetas_intervalos <- c("9:00 a 12:59", "13:00 a 16:59", "17:00 a 21:30")

#Crea una función para asignar etiquetas de intervalos
asignar_intervalo <- function(Hora) {
  for (i in seq_along(limites_intervalos)) {
    #print(paste("Hora:", Hora))
    #print(paste("Límite inferior:", hm(limites_intervalos[i])))
    #print(paste("Límite superior:",hm(limites_intervalos[i+1])))
    if(hm(Hora) < hm(limites_intervalos[i]) ) {
    
      return(etiquetas_intervalos[i-1])
    }else if(hm(Hora) > hm(limites_intervalos[3])){
      return(etiquetas_intervalos[3])
    }
  }
  return(etiquetas_intervalos[length(etiquetas_intervalos)])  # Para el último intervalo
}



#Aplica la función a la columna de horas:

df_calles$intervalos <- sapply(df_calles$Hora, asignar_intervalo)

df_calles %>% group_by(intervalos) %>% summarise(contador =  n())  %>% ggplot(aes(x=intervalos, y= contador, fill = intervalos)) + geom_bar(stat = "identity") + labs(title = "Gráfica 1",
       subtitle = "Relación entre la hora de compra y el número de tickets en ese intervalo",
       x = "Intervalos horarios",
       y = "Número de Tickets",
       caption = "Los datos han sido extraídos de tickets de Mercadona")
ggsave("./graficas/Grafica1.jpg")

###########################################################################
#¿influye en el precio total?
df_calles %>% ggplot(aes(x=intervalos, y= Total_euros, fill = intervalos)) + geom_boxplot()  + 
       labs(title = "Gráfica 1.1",
       subtitle = "Relación entre la hora de compra y el precio total",
       x = "Intervalos horarios",
       y = "Total_euros",
       caption = "Los datos han sido extraídos de tickets de Mercadona")
ggsave("./graficas/Grafica1.1.jpg")
```

```{r}
# 2. ¿Qué productos tienen la mayor variabilidad en los precios? Está relacionado el alto precio de un ticket con un alto consumo de frutas y verduras?¿Y de otro tipo de productos? ¿Los precios de los productos se mantienen en todos los supermercados?

# ¿Qué productos tienen la mayor variabilidad en los precios?

# Filtramos los datos para solo considerar precio/unidad
df_unidad <- df_productos_todos %>%
  filter(Cantidad == 1)  

# Agrupamos
variabilidad_precios <- df_unidad %>%
  group_by(Nombre) %>%
  summarise(desviacion_estandar = sd(Importe)) %>%
  arrange(desc(desviacion_estandar)) %>%
  slice(1:6)

# Gráfico top tres productos con más variación
ggplot(variabilidad_precios, aes(x = Nombre, y = desviacion_estandar, fill = Nombre)) +
  geom_bar(stat = "identity") +
  labs(title = "Gráfica 2.1",
       subtitle = "Productos con mayor variabilidad de precios",
       x = "Productos",
       y = "Desviación estándar de precios",
       caption = "Los datos han sido extraídos de tickets de Mercadona") +
  theme(axis.text.x = element_blank())

ggsave("./graficas/Grafica2.1.jpg")
##########################################################################
#¿ Está relacionado el alto precio de un ticket con un alto consumo de frutas y verduras?

# Fusionamos los dataframes usando el número de factura
df_merge <- merge(df_productos_todos["Factura_simpl"], df_fruta_todos["Factura_simpl"], by = "Factura_simpl", all.x = TRUE)
numeros_de_factura_unicos <- unique(df_merge$Factura_simpl)

df_num_tickets_frutas <- data.frame(Factura_simpl = numeros_de_factura_unicos)

# Contar el número de tickets que contienen frutas y verduras y los que no
tickets_con <- df_num_tickets_frutas %>%
  mutate(Frutas_Verduras = ifelse(Factura_simpl %in% df_fruta_todos$Factura_simpl, "Con frutas/verduras", "Sin frutas/verduras")) %>%
  group_by(Frutas_Verduras) %>%
  summarise(Numero_de_tickets = n())

# Dataframe con sólo el número de factura y el importe total
df_importe <- df_total_def[, c("Factura_simpl", "Total_euros")]

# Quitamos duplicados si es necesario
df_importe <- unique(df_importe)

# Calcular el costo total de los productos de frutas y verduras por factura
costo_frutas_verduras <- df_fruta_todos %>%
  group_by(Factura_simpl) %>%
  summarise(Costo_frutas_verduras = sum(Importe))

# Fusionar los dataframes df_importe y costo_frutas_verduras
df_resultado <- merge(df_importe, costo_frutas_verduras, by = "Factura_simpl", all.x = TRUE)

# Ordenar el dataframe por el importe de los tickets de forma descendente
df_resultado <- df_resultado[order(-df_resultado$Total_euros), ]

# Reemplazar NA por 0 en todo el dataframe
df_resultado[is.na(df_resultado)] <- 0

# Calcular el porcentaje del costo de las frutas y verduras en función del costo total
df_resultado$Porcentaje_frutas_verduras <- round((df_resultado$Costo_frutas_verduras / df_resultado$Total_euros) * 100, 2)

# Gráfico de regresión  Total euros vs. Costo frutas  y verduras
ggplot(df_resultado, aes(x = Total_euros, y = Porcentaje_frutas_verduras)) +
  geom_point() +
  geom_smooth(method = "lm", se = FALSE) +  # Añadir línea de regresión
  labs(title = "Gráfica 2.2",
       subtitle = "Regresión entre Ticket y Costo de Frutas y Verduras",
       x = "Costo total del ticket",
       y = "% que supone el costo de frutas y verduras")
ggsave("./graficas/Grafica2.2.jpg")

###########################################################################
# Variabilidad de precios según la ubicación del supermercado

# Dataframe con información de productos, precios y ubicaciones
df_precios_ubi <- df_total_def %>%
  select(Nombre, Cantidad, Importe, Calle, Municipio)

df_precios_ubi <- df_precios_ubi %>%
  group_by(Nombre) %>%
  filter(sum(Cantidad) > 1)

# Calcular el precio por unidad
df_precios_ubi <- df_precios_ubi %>%
  mutate(Precio_por_unidad = Importe / Cantidad)

# Filtramos los productos con el mismo nombre
productos_mismo_nombre <- df_precios_ubi %>%
  group_by(Nombre) %>%
  filter(n() > 1)  # Filtrar solo aquellos productos con más de una ocurrencia

# Si hay al menos un par de productos con el mismo nombre
if (nrow(productos_mismo_nombre) > 0) {
  # Combinar los productos con el mismo nombre en un nuevo dataframe
  df_comparacion_precios <- productos_mismo_nombre %>%
    group_by(Nombre) %>%
    mutate(producto_1 = Precio_por_unidad[1], producto_2 = Precio_por_unidad[2]) %>%
    distinct(Nombre, .keep_all = TRUE) %>%
    select(Nombre, producto_1, producto_2)
} else {
  print("No se ha comprado el mismo producto en dos ubicaciones diferentes.")
}

# Eliminamos los productos a peso para evitar alteraciones
df_comparacion_precios <- df_comparacion_precios %>%
  anti_join(df_fruta_pescados, by = "Nombre")

# Filtrar el dataframe para que solo contenga los productos que varían su precio
df_comparacion_precios_variabilidad <- df_comparacion_precios %>%
  filter(producto_1 != producto_2)

# Unir los dataframes por el nombre del producto
df_ubis_precio <- inner_join(df_comparacion_precios_variabilidad, df_precios_ubi, by = "Nombre")


# Filtrar los productos donde el precio es el mínimo y máximo, y agregar los precios
df_min_max_ubi <- df_ubis_precio %>%
  group_by(Nombre) %>%
  summarise(municipio_precio_min = Municipio[which.min(c(Precio_por_unidad, producto_1, producto_2))],
            precio_min = min(Precio_por_unidad, producto_1, producto_2),
            municipio_precio_max = Municipio[which.max(c(Precio_por_unidad, producto_1, producto_2))],
            precio_max = max(Precio_por_unidad, producto_1, producto_2))

# Diferencia entre el precio máximo y mínimo
df_min_max_ubi <- df_min_max_ubi %>%
  mutate(diferencia_precio = precio_max / precio_min)

# Filtrar los casos para evitar que se compare el precio de una unidad con la compra de más de una ud.
df_min_max_ubi <- df_min_max_ubi %>%
  filter(diferencia_precio < 2)


```



```{r}
# 3. ¿Qué frutas y pescados han sido los más consumidos por los clientes? 
      # ¿y qué productos han sido los más vendidos?

#Los 5 frutas/verduras y pescados más vendidos son::

df_fruta_pescados %>% group_by(Nombre) %>% summarise(contador =  n())  %>% 
                arrange(desc(contador)) %>%   slice(1:5) %>%
               ggplot(aes(x=Nombre, y= contador, fill = Nombre)) + geom_bar(stat = "identity") + 
       labs(title = "Gráfica 3",
       subtitle = "Relación entre frutas y pescados, y su consumo",
       x = "Frutas y pescados",
       y = "Frecuencia",
       caption = "Los datos han sido extraídos de tickets de Mercadona")+
      theme(axis.text.x = element_text(angle = 45, hjust = 1))

ggsave("./graficas/Grafica3.jpg")
#Los 3 productos más vendidos son:

df_productos_todos %>% group_by(Nombre) %>% summarise(contador =  n())  %>% 
                arrange(desc(contador)) %>%   slice(1:8) %>%
               ggplot(aes(x=Nombre, y= contador, fill = Nombre)) + geom_bar(stat = "identity")  + 
       labs(title = "Gráfica 3.1",
       subtitle = "Relación entre productos y su consumo",
       x = "Productos",
       y = "Frecuencia",
       caption = "Los datos han sido extraídos de tickets de Mercadona") + 
       theme(axis.text.x = element_text(angle = 45, hjust = 1))





########################################
#Quitar bolsa plástico , y hacer gráfica con media total_euros y ver bolsas.

ggsave("./graficas/Grafica3.1.jpg")
```


```{r}
# 4. ¿Existe diferencia en el tamaño del ticket de compra entre aquellos clientes
     #que utilizan el servicio de parking del supermercado y aquellos que no lo utilizan?


 df_calles  %>% group_by(Parking) %>% summarise(contador =  n())  %>% 
                arrange(desc(contador)) %>% ggplot(aes(x=Parking, y= contador, fill = Parking))  + geom_bar(stat = "identity") +
       labs(title = "Gráfica 4",
       subtitle = "Relación entre la cantidad de productos y el servicio Parking",
       x = "Parking",
       y = "Cantidad Productos",
       caption = "Los datos han sido extraídos de tickets de Mercadona")
ggsave("./graficas/Grafica4.jpg")
       
       
       ##############################################################
       
       # ¿Existe diferencia entre el precio total de un ticket y el uso del servicio Parking?
       
        df_calles %>% group_by(Parking) %>% ggplot(aes(x=Parking, y= Total_euros, fill = Parking))  + geom_boxplot() + labs(title = "Gráfica 4.1 "   , subtitle = "Relación entre Total_euros y el servicio Parking",
       x = "Parking",
       y = "Total_euros",
       caption = "Los datos han sido extraídos de tickets de Mercadona")
ggsave("./graficas/Grafica4.1.jpg")
```

```{r}
# 5. ¿Cuántos tickets están registrados en cada población?
 df_calles %>% group_by(Municipio)  %>% summarise(contador =  n(), avg = mean(Total_euros)) %>% ggplot(aes(x=Municipio, y= contador, fill = Municipio)) +     geom_bar(stat="identity") +
       labs(title = "Gráfica 5",
       subtitle = "Relación entre la población y el número de tickets",
        x = "Población",
        y = "Cantidad de tickets",
        caption = "Los datos han sido extraídos de tickets de Mercadona") +
        theme(axis.text.x = element_blank())

ggsave("./graficas/Grafica5.jpg")
```

##Gráfica Correlación:
```{r}

df_productos_todos %>% group_by(Factura_simpl, Total_euros) %>% summarise(contador = n()) %>% ggplot(aes(x = contador, y = Total_euros)) +
  geom_point() +
  geom_smooth(method = "lm", se = FALSE) + # Añadir línea de regresión
  labs(title = "Correlación entre Cantidad y Total Euros", 
       x = "Cantidad", y = "Total Euros") 
```






