---
title: "ProyectoTD2024"
output: html_document
date: "2024-03-26"
authors: "Marta Molina, Iñaki Martín, Nerea Galera, Sergio Mut"
---

```{r setup, include=FALSE}
knitr::opts_chunk$set(echo = TRUE)
rm(list=ls())
```

##Intruducción al trabajo:
Este proyecto trata sobre desarrollar un programa que permita analizar una serie de tickets de compra de supermercado.

El objetivo es enfrentarse a un problema real de tratamiento de datos, realizando un seguimiento de (evolución de precios, compras más habituales, productos más consumidos, supermercado habitual, hora de compra, etc).

Este proyecto ha sido realizado con control de cambios GIT. Tiene un repositorio compartido entre las miembros del grupo llamado ProyectoTD2024 en la plataforma GitHub y en el cual se ven los cambios y desarrollo del trabajo.

##Información del proyecto:
Se dispone de varios tickets para empezar a trabajar y un jupiter notebook de python (TicketPDF2TXT.ipynb) que transforma todos los ficheros con extensión pdf presentes en la carpeta data en ficheros de texto con toda la información.

##Instalación de paquetes:
```{r}
#Este bloque se encarga de instalar los paquetes necesarios.

packages = c("tidyverse","knitr","reshape2")
package.check <- lapply(packages, FUN = function(x) {
  if (!require(x, character.only = TRUE)) {
    install.packages(x, dependencies = TRUE,repos='http://cran.rediris.es')
  }
  library(x, character.only = TRUE)
})

search()
```
##Importación de datos y creación del DataFrame:
```{r}
#Cargamos en la vble. 'rutas' los archivos que deseamos leeer:
rutas <- list.files("data/",  pattern = "\\.txt$")
```

```{r}
# Recorremos los archivos mediante un bucle 'para',
# para así poder cargar en un data frame todos
# los datos de los tickets:
df_todos <- data.frame()  # Data frame para almacenar todos los datos de los tickets
df_productos_todos <- data.frame()  # Data frame para almacenar los datos de los productos de los tickets
df_fruta_todos <- data.frame()  # Data frame para almacenar los datos de la fruta de los tickets
df_pescado_todos <- data.frame()  # Data frame para almacenar los datos del pescado de los tickets

for (archivo in rutas){
  

  x <- readLines(paste("data", archivo, sep = "/"), encoding = "latin1")
   
   #Notamos que las primeras líneas de los tiquets son iguales sp:
   prod <- x[8:length(x)]
  producto <- list()  # Lista para almacenar los productos
  lista_pescado = list()  # Lista para almacenar los productos de pescado
  lista_fruta = list()  # Lista para almacenar los productos de fruta
  final <- list()  # Lista para almacenar la información final de cada ticket
  enc = FALSE  # Variable para controlar si se ha encontrado la línea 'TOTAL (€)'
  pescado = FALSE  # Variable para controlar si se está procesando pescado
  fruta = FALSE  # Variable para controlar si se está procesando fruta
  parking = FALSE  # Variable para controlar si se ha encontrado la línea 'PARKING'
   for (elemento in prod){
     
     #Vemos que, el final de cada tiquet es diferente,
     #depende de los productos de cada ticket.
     #Destacar a partir de la línea donde se encuentra
     #'TOTAL (€)' :

     if (grepl("TOTAL", elemento)){
         enc = TRUE
     }
     if (grepl("PARKING", elemento)){
         parking = TRUE
     }
      # Comprobar si la línea no termina con un número y no se ha empezado a procesar pescado
      if (!grepl("\\d$", elemento) & pescado == FALSE) {
         fruta = TRUE # Indicar que se está procesando fruta
     }

    # Procesamiento de la línea dependiendo de las condiciones anteriores
     if (enc == FALSE & pescado == FALSE & fruta == FALSE & parking == FALSE){
         producto <- c(producto, elemento)  # Añadir elemento a la lista de productos
     }
     if (fruta == TRUE & enc == FALSE & pescado == FALSE & parking == FALSE){
       lista_fruta <- c(lista_fruta, elemento) # Añadir elemento a la lista de productos de fruta
     }
     if (pescado == TRUE & enc == FALSE & fruta == FALSE){
       lista_pescado <- c(lista_pescado, elemento) # Añadir elemento a la lista de productos de pescado
     }
     if (enc == TRUE){
       final <- c(final, elemento)  # Añadir elemento a la lista de información final
     }
          if (grepl("PESCADO", elemento)){
         pescado = TRUE # Indicar que se está procesando pescado
         fruta = FALSE # Resetear la variable de procesamiento de fruta
     }
     
   }
   partes <- strsplit(x[5], " OP: ")[[1]]
   id <- strsplit(x[6], "FACTURA SIMPLIFICADA: ")[[1]]
   telef <- strsplit(x[4], "TELÉFONO: ")[[1]]
   # Crear el dataframe principal con la información obtenida
   df <- data.frame(Nombre = x[1], Calle = x[2], Municipio = x[3], Telefono = telef[2], Fecha = partes[1],  OP = partes[2], Factura_simpl= id[[2]] , Productos = producto[0:length(producto)])
  
  # Convertir el dataframe de formato ancho a formato largo
  df <- pivot_longer(df, names_to = "Producto", values_to = "Productos", cols = -c("Nombre","Calle", "Municipio", "Telefono", "Fecha", "OP", "Factura_simpl")) 

  # Agregar el dataframe actual al dataframe general
  df_todos <- rbind(df_todos, df)
  total_columnas <- ncol(df)
  posicion <- total_columnas - 1
  df <- df[, -posicion]
  
  # Cantidad
  df_productos <- select(df, 1,7, 8)
  df_separado <- df_productos %>%
  mutate(Cantidad = substr(Productos, 1, 1))
  df_separado$Productos <- substr(df$Productos, 2, nchar(df$Productos))
  df_separado$Cantidad <- as.numeric(df_separado$Cantidad)
  
  # Importe
  df_separado$Importe <- sub("^.*\\s+(\\d+[,.]\\d+)$", "\\1", df_separado$Productos)
  df_separado$Importe <- gsub(",", ".", df_separado$Importe)
  df_separado$Importe <- as.numeric(df_separado$Importe)
  
  # Precio por Unidad
  df_separado <- df_separado %>% mutate(PUnidad = Importe / Cantidad)

  # Nombre del producto
  df_separado$Nombre <- substr(df_separado$Productos, 
                             1, 
                             nchar(df_separado$Productos) - nchar(format(df_separado$Importe, nsmall = 2)) - 1)
  df_separado$Nombre[df_separado$Cantidad > 1] <- substr(df_separado$Nombre[df_separado$Cantidad > 1], 
                                                        1, 
                                                        nchar(df_separado$Nombre[df_separado$Cantidad > 1]) - nchar(format(df_separado$PUnidad, nsmall = 2)) - 1)

# Sobrescribir la columna Productos con solo el nombre del producto
  df_separado$Productos <- df_separado$Nombre
  
  
  df_separado$Total_euros <- sub("^.*\\s+(\\d+[,.]\\d+)$", "\\1", final[1])
  df_separado$Total_euros <- gsub(",", ".", df_separado$Total_euros)
  df_separado$Total_euros <- as.numeric(df_separado$Total_euros)
  df_separado$OP <- partes[2]
  
  #Lo metemos en el data frame conjunto
  df_productos_todos <- rbind(df_productos_todos, df_separado)

  
  if (fruta == TRUE & length(lista_fruta) != 0 ){
    df_fruta <- data.frame(Productos = character(), Info = character(), OP = character())
    indice <- length(lista_fruta) -1
    i <- 1  # Inicializar el índice
  

  while (i <= indice) {

    df_fruta <- rbind(df_fruta, data.frame(Productos = lista_fruta[[i]], Info = lista_fruta[[i+1]], OP = partes[[2]]))
    i <- i + 2  
  }
    df_fruta <- df_fruta %>%
    mutate(Cantidad = substr(Productos, 1, 1))
    df_fruta$Nombre <- substr(df_fruta$Productos, 2, nchar(df_fruta$Productos))
    df_fruta$Importe <- sub("^.*\\s+(\\d+[,.]\\d+)$", "\\1", df_fruta$Info)
    df_fruta$Kgs <- sub("^(\\d+[,.]\\d+).*", "\\1", df_fruta$Info)
    df_fruta$Importe <- gsub(",", ".", df_fruta$Importe)
    df_fruta$Kgs <- gsub(",", ".", df_fruta$Kgs)
    df_fruta$Importe <- as.numeric(df_fruta$Importe)
    df_fruta$Kgs <- as.numeric(df_fruta$Kgs)
    df_fruta$Factura_simpl <- id[[2]]
    df_fruta <- df_fruta %>% mutate(Eur_el_Kg = round(Importe / Kgs, 2))
    df_fruta_todos <- rbind(df_fruta_todos, df_fruta)
   
  }
  if (pescado == TRUE){
    df_pescado <- data.frame(Productos = character(), Info = character(), OP = character())
    indice <- length(lista_pescado) -1
    i <- 1  # Inicializar el índice
  

  while (i <= indice) {
    df_pescado <- rbind(df_pescado, data.frame(Productos = lista_pescado[[i]], Info = lista_pescado[[i+1]], OP = partes[2]) )
    i <- i + 2  
  }

    df_pescado$Nombre <- substr(df_pescado$Productos, 1, nchar(df_pescado$Productos))
    df_pescado$Importe <- sub("^.*\\s+(\\d+[,.]\\d+)$", "\\1", df_pescado$Info)
    df_pescado$Kgs <- sub("^(\\d+[,.]\\d+).*", "\\1", df_pescado$Info)
    df_pescado$Importe <- gsub(",", ".", df_pescado$Importe)
    df_pescado$Kgs <- gsub(",", ".", df_pescado$Kgs)
    df_pescado$Importe <- as.numeric(df_pescado$Importe)
    df_pescado$Kgs <- as.numeric(df_pescado$Kgs)
    df_pescado <- df_pescado %>% mutate(Eur_el_Kg = round(Importe / Kgs, 2))
    df_pescado$Factura_simpl <- id[[2]]
    df_pescado_todos <- rbind(df_pescado_todos, df_pescado)

  }
}
```

```{r}
x_fruta <- df_fruta_todos$Productos
x_prod <- df_productos_todos$Productos
x_pescado <- df_pescado_todos$Productos
Productos <- append(x_fruta, x_prod)





df_total <- full_join(df_fruta_todos, df_productos_todos, by="Productos")



df_total <- df_total %>% mutate(Nombre_def = ifelse(is.na(Nombre.x), Nombre.y, Nombre.x)) %>% select(!c(Nombre.x, Nombre.y)) %>% mutate(Nombre= Nombre_def) %>%select(!Nombre_def)

df_total <- df_total %>% mutate(Cantidad_def = ifelse(is.na(Cantidad.x), Cantidad.y, Cantidad.x)) %>% select(!c(Cantidad.x, Cantidad.y)) %>% mutate(Cantidad=Cantidad_def) %>% select(!Cantidad_def)

df_total <- df_total %>% mutate(Importe_def = ifelse(is.na(Importe.x), Importe.y, Importe.x)) %>% select(!c(Importe.x, Importe.y))%>% mutate(Importe=Importe_def) %>% select(!Importe_def)

df_total <- df_total %>% mutate(OP_def = ifelse(is.na(OP.x), OP.y, OP.x)) %>% select(!c(OP.x, OP.y))%>% mutate(OP=OP_def) %>% select(!OP_def)

df_total <- df_total %>%
  mutate(Factura_simpl_def = ifelse(is.na(Factura_simpl.y), Factura_simpl.x, Factura_simpl.y)) %>%
  select(-c(Factura_simpl.y, Factura_simpl.x)) %>%
  mutate(Factura_simpl = Factura_simpl_def) %>%
  select(-Factura_simpl_def)



df_total_def <- full_join(df_total, df_pescado_todos, by="Productos")

df_total_def <- df_total_def %>% mutate(Nombre_def = ifelse(is.na(Nombre.x), Nombre.y, Nombre.x)) %>% select(!c(Nombre.x, Nombre.y)) %>% mutate(Nombre= Nombre_def) %>%select(!Nombre_def)

df_total_def <- df_total_def %>% mutate(Importe_def = ifelse(is.na(Importe.x), Importe.y, Importe.x)) %>% select(!c(Importe.x, Importe.y))%>% mutate(Importe=Importe_def) %>% select(!Importe_def)

df_total_def <- df_total_def %>% mutate(OP_def = ifelse(is.na(OP.x), OP.y, OP.x)) %>% select(!c(OP.x, OP.y))%>% mutate(OP=OP_def) %>% select(!OP_def)

df_total_def <- df_total_def %>% mutate(Kgs_def = ifelse(is.na(Kgs.x),Kgs.y, Kgs.x)) %>% select(!c(Kgs.x, Kgs.y)) %>% mutate(Kgs= Kgs_def) %>%select(!Kgs_def)

df_total_def <- df_total_def %>% mutate(Eur_el_Kg_def = ifelse(is.na(Eur_el_Kg.x), Eur_el_Kg.y, Eur_el_Kg.x)) %>% select(!c(Eur_el_Kg.x, Eur_el_Kg.y)) %>% mutate(Eur_el_Kg=Eur_el_Kg_def) %>% select(!Eur_el_Kg_def)

df_total_def <- df_total_def %>% mutate(Info_def = ifelse(is.na(Info.x), Info.y, Info.x)) %>% select(!c(Info.x, Info.y)) %>% mutate(Info=Info_def) %>% select(!Info_def)

df_total_def <- df_total_def %>%
  mutate(Factura_simpl_def = ifelse(is.na(Factura_simpl.y), Factura_simpl.x, Factura_simpl.y)) %>%
  select(-c(Factura_simpl.y, Factura_simpl.x)) %>%
  mutate(Factura_simpl = Factura_simpl_def) %>%
  select(-Factura_simpl_def)

df_calles <- df_todos  %>% select(!c(Producto,Productos,OP)) %>% mutate(nombre_super = Nombre)  %>% select(!Nombre) 

df_calles <- unique(df_calles)
df_calles$Fecha <- as.POSIXct(df_calles$Fecha, format = "%d/%m/%Y %H:%M")

df_ticktes <- left_join(df_total_def,df_calles,by = "Factura_simpl")


```


##Posibles preguntas que podemos plantearnos:
```{r}
# 1. ¿Influye la hora de compra con la cantidad de productos comprados?, y por consiguiente, ¿influye en el precio total?


# 2. Está relacionado el alto precio de un ticket con un alto consumo de frutas y verduras?¿Y de otro tipo de productos?


# 3.¿Existe algún producto que siempre o casi siempre se consuma?


# 4.¿Los precios de los productos se mantienen en todos los supermercados?


# 5. ¿Cuáles son los productos que se suelen comprar juntos?


# 6. ¿Cómo varía la composición del carrito de compras según el día de la semana?


# 7. ¿Qué productos tienen la mayor variabilidad en los precios?


# 8. ¿Qué categorías de productos contribuyen más al gasto total?


# 9. ¿Qué porcentaje del gasto total se destina a productos frescos en comparación con productos envasados o procesados?


#10. ¿Existe diferencia en el tamaño del ticket de compra entre aquellos clientes que utilizan el servicio de parking del supermercado y aquellos que no lo utilizan?
```


