---
title: "ProyectoTD2024"
output: html_document
date: "2024-03-26"
authors: "Marta Molina, Iñaki Martín"
---

```{r setup, include=FALSE}
knitr::opts_chunk$set(echo = TRUE)
rm(list=ls())
```
##Intruducción al trabajo:
Este proyecto trata sobre desarrollar un programa que permita analizar una serie de tickets de compra de supermercado.

El objetivo es enfrentarse a un problema real de tratamiento de datos, realizando un seguimiento de (evolución de precios, compras más habituales, productos más consumidos, supermercado habitual, hora de compra, etc).

Este proyecto ha sido realizado con control de cambios GIT. Tiene un repositorio compartido entre las miembros del grupo llamado ProyectoTD2024 en la plataforma GitHub y en el cual se ven los cambios y desarrollo del trabajo.

##Información del proyecto:
```{r}

```


##Instalación de paquetes:
```{r}
#Este bloque se encarga de instalar los paquetes necesarios.



packages = c("tidyverse","knitr","reshape2")
package.check <- lapply(packages, FUN = function(x) {
  if (!require(x, character.only = TRUE)) {
    install.packages(x, dependencies = TRUE,repos='http://cran.rediris.es')
  }
  library(x, character.only = TRUE)
})

search()

```
##Importación de datos y creación del DataFrame:
```{r}
#Cargamos en la vble. 'rutas' los archivos que deseamos leeer:
rutas <- list.files("prueba/")
#tiquets <- replicate(rutas, list(NULL))
```

```{r}
#Recorremos los archivos mediante un bucle 'para',
#para así poder cargar en un data frame todos
#los datos de os tiquets:
for (archivo in rutas){
  #Leer línea a línea cada tiquet:
   x <- readLines(paste("prueba",archivo,sep= "/"), encoding = "latin1")
   #Notamos que las primeras líneas de los tiquets son iguales sp:
   prod <- x[8:length(x)]
   producto <- list()
   final <- list()
   enc = FALSE
   for (elemento in prod){
     #Vemos que, el final de cada tiquet es diferente,
     #depende de los productos de cada tiquet.
     #Destacar a partir de la línea donde se encuentra
     #'TOTAL (€)' :
     if (grepl("TOTAL", elemento)){
         enc = TRUE
        }
     if (enc == FALSE){
        producto <- c(producto, elemento)
     }
     if (enc == TRUE){
       final <- c(final, elemento)
     }
   }
   #Creamos el dataframe:
   df <- data.frame(Nombre = x[1], Calle = x[2], Municipio = x[3], Telefono = x[4], Fecha = x[5],  Factura_simpl= x[6] , Productos = producto)
   
  #df <- pivot_longer(df, names_to = "Producto", values_to = "Productos", cols = -c("Nombre","Calle", "Municipio", "Telefono", "Fecha", "Factura_simpl")) 

}

```


